MARCOS PÉREZ RODRÍGUEZ

1983/04/09

m.per.rodriguez@hotmail.com

+86 136 4143 2623

China

+34 667 44 92 21

España



■ Introducción

He trabajado de manera muy cercana con todos los procesos de fabricación e ingeniería, obteniendo un conjunto completo de *hard skills* en gestión global, producción, aseguramiento de calidad, cadena de suministro y ventas que combinan a la perfección con mi faceta creativa. Al haber trabajado más de 8 años en ambientes internacionales, he podido entender diferentes formas de gestión. Estoy capacitado para liderar equipos de trabajo tanto en situaciones favorables como en desfavorables y obtener el máximo beneficio de los mismos. A lo largo de mi carrera he tenido que comunicarme en todos los niveles de la empresa, clientes y proveedores lo cual me ha ayudado a perfeccionar mis capacidades para resolver problemas y mis *soft skills*.

Habilidades

Project management

- Toma de decisiones
- Liderazgo

Habilidades de negociación

- Auditorias de proveedores
- Resolución de problemas

Sistemas de calidad

- Auditoría interna
- Diseño de procesos

Business strategy

- Desarrollo de producto
- •Gestión financiera

Aseguramiento de calidad

- Orientado a cliente
- •Mejora continua

Experiencia laboral





Astera Manufacturing, Shenzhen (China)

Mayo 2017 - actualmente

Empresa de diseño y fabricación. Luces profesionales con batería, Wireless para la industria del entretenimiento y cinematográfica.

QUALITY MANAGER

Responsabilidades:

- Encargado de los departamentos de control y aseguramiento de calidad. Responsable final de los resultados.
- Encargado del departamento de seguridad y prevención de riesgos laborales. Responsable final de las auditorías gubernamentales.
- Encargado del departamento de reparaciones.
- Control total de las áreas de IQC, PQC y OQC.
- Responsable del sistema de calidad ISO9001:2015.
- Encargado de gestionar, solucionar y comunicar las quejas de cliente. Enfocando en la toma de acciones preventivas.
- Preparación de metas anuales de calidad, establecer planes y programas para alcanzar dichas metas.
- Parte evaluadora del proceso de introducción de nuevos productos. Toma parte en cada uno de los pasos del desarrollo de nuevo producto.
- Preparación de informes mensuales para dirección y demás departamentos interesados.

Logros:

- Creación de nueva estructura basada en metodología lean para el departamento de Calidad.
- Desarrollo de documentación, obtención y mantenimiento de certificación ISO9001:2015.
- Desarrollo y creación de los procesos y procedimiento de la empresa.
- Introducción de metodologías Seix Sigma en la empresa.
- Reducción del coste de calidad del 1% de los ingresos en 2018 al 0.75% en 2019 y al 0.7% en 2020.



Noshado, Ltd. Shanghai (China)

Septiembre 2016 - Mayo 2017

Empresa importadora-exportadora de luces de navidad

PROJECT MANAGER

Responsabilidades:

- Desarrollo de los procesos internos de la empresa: compras, ofertas, comunicación con clientes, aprobación de muestras, gestión de proveedores y gestión de las ventas.
- Introducción a las técnicas de inspección de materias primas y proveedores.
- Desarrollo de producto basado en tecnología bluetooth.

Logros

- Desarrollo completo de producto basado en Bluetooth. Incluyendo certificación.
- Completa introducción y comienzo de uso de los procesos de empresa.



Carimali catering equipment, Suzhou (China)

Febrero 2014 - Mayo 2016

Diseño y fabricación de máquinas de café industriales.

RESPONSABLE DE OPERACIONES

Responsabilidades

- Gestión completa de la empresa subsidiaria en China.
- Seguimiento de metas anuales. Establecer un plan para su cumplimiento.
- Mejora de la gestión operativa en China mediante la contratación y entrenamiento de las nuevas incorporaciones en Carimali.
- Desarrollo y mejora continua de la imagen de Carimali en Asia mediante la colaboración con clientes, gobiernos locales, asociaciones del café y los propios miembros de Carimali.
- Mejorar la producción mediante nuevos flujos de trabajo, instrucciones de trabajo, procesos de inspección, 5S.
- Reducción del coste de materia prima.
- Hacer calidad un estándar diario.

Logros:

- Desarrollo del mercado chino. Incremento en ventas del 70%
- Desarrollo de la cadena de suministro. Reducción del coste de materia primas en 20%.
- Reducción de los tiempos de producción es más de un 20%.



Ingeniería de compuestos S.L. , Changzhou (China)

Abril 2013 - Febrero 2014

Diseño y fabricación de kits de composistes.

PROJECT MANAGER

<u>Responsabilidades</u>

- Establecer legalmente y operacionalmente la empresa subsidiaria de InCom en China. WFOE.
- Gestión del proceso de importación de maquinaria nueva y de segunda mano en China.
- Desarrollo de la cadena de suministro en China para poder empezar las operaciones.
- Crear la primera estructura de RR.HH. en China para empezar operaciones.
- Control de la cuenta de pérdidas y ganancias.

Logros

- Creación legal de la subsidiaria de InCom en China.
- Comienzo de la producción en China.



Klautech Industria y energía, Madrid (España)

Consultancy and engineering company.

INGENIERO DE PROCESOS Y CALIDAD

Responsabilidades

- Realizar estudios de energía solar térmica: Escribir la memoria técnico-comercial, preparar oferta e introducir las ofertas a los clientes.
- Revisión de los procesos de fabricación de los paneles solares térmicos. Crear instrucciones de trabajo instrucciones de calidad.
- Jefe de proyecto: Mejora de la producción de madera de balsa en Esmeraldas (Ecuador).
- Desarrollo de los procesos de calidad de la empresa. Certificación EN9100:2018.
- Jefe de proyecto: Departamento de telas en Yingkou (China)

Logros:

- Obtención de certificación europea para paneles solares térmicos.
- Certificación EN9100:2008.

Estudios



Título de Master, Dirección de operaciones y calidad

2019 - 2020

On line



Título de Master, Ingeniería en Organización Industrial

2007 - 2009

Madrid (España)



Grado universitario, Ingeniería técnica industrial: química industrial

2002 - 2007 Madrid (España)

Entrenamientos

- Six Sigma Green Belt, Universidad Politécnica de Cataluña, 2019
- ISO9001:2015 auditor interno, 博凯企业管理 training center (China), 2019
- Implementación de Sistemas de Calidad basados en ISO9001:2015, AEC, 2018
- Introducción a la gestión por procesos, Pennsylvania University, 2012

!: Idiomas

- Español: C2. Nativo
- Inglés C2: maestría.
- Chino (mandarín) B2: intermedio alto.

Otros datos

- Licencia de conducir (española y china).
- Conocimiento total del paquete completo de Microsoft Office.
- Conocimientos básicos de programación (Matlab, Python)
- Usuario básico de software CAM/CAD
- Desarrollo Web
- Conocimientos básicos de SQL